# 计提客户索赔款如何处理

提问人：gulgdx 时间：2020-11-23 08:05:08
陈版主您好，A公司与客户约定，保证所销产品质量应当符合客户要求。在双方合作过程中，A公司前期向客户的销售因质量问题退回，又同时换一批质量符合要求的产品给客户以满足客户生产需要。另外，客户要求A公司赔偿由此造成的各种损失 200 万元。
1 、新收入准则应用指南指出：如果合同约定客户可以将质量有瑕疵的商品退回以换取正常的商品，企业应当 按照附有质量保证条款的销售进行会计处理。A公司对退回的产品红冲了销售收入与成本，同时对重新发出的产品确认了销售收入处理，是否妥当？
2 、根据或有事项准则，产品质量保证是需要确认销售费用和预计负债。A公司对 200 万质量赔款计提了其他应付款和销售费用。请问，这种赔款算是产品质量保证的销售费用还是具有罚款性质的营业外支出？应该如何确认？ 3 、200 万赔款是否作为非经常性损益？

回答人：chenyiwei
1 、对重新发出的商品，没有单独的经济利益流入，故不应确认收入、成本。直接按其账面价值转出，冲减预计负债。
2 、赔款 200 万元确认为销售费用，不属于非经常性损益。